# 求问陈版主，与对方公司签订了换货协议，形成的销售和成本是否可以对抵？

提问人：bldlmy 时间：2022-03-23 21:29:09
公司A为光伏后道企业，它与公司B签订了换货协议。B销售给A硅片，A销售给B电池片，但A销售的电池片不是用B公司的硅片生产出来的。公司A在账务处理时确认了对B公司的应收和应付，同时也确认了对B公司销售电池片产生的销售收入和成本。
求问陈版主，像该类以物换物的交易行为，是否可以将应收和应付进行对抵？同时销售产生的收入和成本是否可以对抵？谢谢！

回答人：chenyiwei
理论上，如果能够证明销售硅片和采购电池片的交易是完全独立谈判达成的，且均按各自市场价格成交，各自单独来看均有商业实质，则也可以不抵销这类采购与销售。但如果存在其他迹象，例如所提供的硅片规格特殊，仅可用于生产本公司将采购的电池片；或者硅片销售价格、电池片采购价格均不公允，事实上相当于硅片价格+加工费；等等，如有这类情况的，应关注实质上是否构成委托加工。
参考：《首发业务若干问题解答（ 2020 年 6 月修订）》问题 32 ；《监管规则适用指引——会计类第 1 号》之“1-15 按总额或净额确认收入”中“二、以购销合同方式进行的委托加工收入确认”。